臺灣臺中地方法院刑事裁定
111年度聲字第397號
聲  請  人  臺灣臺中地方檢察署檢察官
受  刑  人  方柏鈞



上列聲請人因受刑人數罪併罰有二裁判以上，聲請定其應執行之
刑（110年度執聲字第214號），本院裁定如下：
    主    文
聲請駁回。
    理    由
一、聲請意旨略以：受刑人方柏鈞犯數罪，先後經判決確定如附
    表所示，應依刑法第53條、第51條第5款，定應執行之刑，
    爰依刑事訴訟法第477條第1項聲請裁定等語。
二、按數罪併罰案件之實體裁判確定後，即生實質之確定力，除
    因增加經另案判決確定合於數罪併罰之其他犯罪，或原定應
    執行刑之數罪中有部分犯罪，因非常上訴、再審程序而經撤
    銷改判，或有赦免、減刑等情形，致原裁判定刑之基礎已經
    變動，或其他客觀上有責罰顯不相當之特殊情形，為維護極
    重要之公共利益，而有另定應執行刑之必要者外，法院應受
    原確定裁定實質確定力之拘束。已經定應執行刑確定之各罪
    ，除上開例外情形外，法院再就該各罪之全部或部分重複定
    其應執行刑，前、後二裁定對於同一宣告刑重複定刑，行為
    人顯有因同一行為遭受雙重處罰之危險，自均屬違反一事不
    再理原則，不以定刑之各罪範圍全部相同者為限（最高法院
    110年度台抗字第1725號裁定意旨參照）。
三、經查，本件受刑人因犯如附表編號1至15所示之罪，先後經
    判處如附表各編號所示之刑，均分別經確定在案。而附表編
    號1至12所示之罪，形式上雖符合與附表編號13至15合併定
    執行刑之要件，惟附表編號13至15之罪與受刑人所犯另罪（
    臺灣彰化地方法院109年度簡字第2079號判決確定之侵占罪
    、臺灣臺北地方法院110年度審簡字第918號判決確定之竊盜
    罪、臺灣桃園地方法院110年度易字第605號判決確定之竊盜
    罪），前經臺灣桃園地方法院以111年度聲字第394號裁定合
    併定應執行刑為有期徒刑2年6月確定，有上揭裁定及臺灣高
    等法院被告前案紀錄表在卷可稽。則上揭裁定尚無因非常上
    訴、再審程序而撤銷改判，或有赦免、減刑，更定其刑等情
    形，致原執行刑確定裁判之基礎變動而有另定應執行刑之必
    要，亦難認客觀上有何責罰顯不相當而有更定應執行刑之必
    要，揆諸前揭說明，附表編號13至15所示之罪既已與另罪之
    宣告刑合併定執行刑，自不得將其中部分數罪即附表編號13
    至15抽出，再與附表編號1至12所示之罪合併定其應執行之
    刑，否則有違一事不再理原則，且分離與他罪合併定應執行
    刑亦將對受刑人其餘各罪之定刑執行有所不利。從而，聲請
    人就附表編號1至15所示之罪向本院聲請定其應執行刑，為
    無理由，應予駁回。
四、依刑事訴訟法第220條，裁定如主文。
中　　華　　民　　國　　111 　年　　3 　　月　　31　　日
                  刑事第十二庭  法  官  張意鈞
上正本證明與原本無異。
如不服本裁定，應於送達後五日內，向本院提出抗告狀。
                                書記官  陳怡臻
中　　華　　民　　國　　111 　年　　4 　　月　　 1　　日
附表：
編           號  1 2 3 罪           名  竊盜 竊盜 竊盜 宣     告    刑  有期徒刑3月 有期徒刑3月（共3罪） 有期徒刑2月 犯   罪  日  期  106年9月18日 ①106年5月9日 ②106年9月16日 ③106年9月26日 106年6月20日 偵  查  機   關 年  度  案   號  臺灣臺南地方檢察署106年度速偵字第1164號 臺灣臺北地方檢察署106年度偵字第13005號等 臺灣臺北地方檢察署106年度偵字第15273號 最  後事實審 法    院 臺灣臺南地方法院 臺灣臺北地方法院 臺灣臺北地方法院  案    號 106年度簡字第3082號 107年度審簡字第807號 107年度審簡字第870號  判決日期 106年11月3日 107年4月20日 107年5月15日 確  定判  決 法    院 臺灣臺南地方法院 臺灣臺北地方法院 臺灣臺北地方法院  案    號 106年度簡字第3082號 107年度審簡字第807號 107年度審簡字第870號  確定日期 106年12月8日 107年5月15日 107年6月12日 得否易科罰金、易服社會勞動案件  得易科罰金、得易服社會勞動 得易科罰金、得易服社會勞動 得易科罰金、得易服社會勞動 備           註  臺灣臺南地方檢察署107年度執字第68號 臺灣臺北地方檢察署107年度執字第3699號（已定應執行有期徒刑5月） 臺灣臺北地方檢察署107年度執字第4455號 

編           號  4 5 6 罪           名  竊盜 竊盜 竊盜 宣     告    刑  有期徒刑8月 有期徒刑2月（共2罪） 有期徒刑3月 犯   罪  日  期  106年4月16日 ①106年4月26日 ②106年4月25日 106年6月7日 偵  查  機   關 年  度  案   號  臺灣臺中地方檢察署106年度偵字第12126號 臺灣桃園地方檢察署107年度偵緝字第99號等 臺灣桃園地方檢察署107年度偵緝字第99號等 最  後事實審 法    院 臺灣臺中地方法院 臺灣桃園地方法院 臺灣桃園地方法院  案    號 106年度易字第2432號 107年度審簡字第607號 107年度審簡字第607號  判決日期 107年5月30日 107年8月31日 107年8月31日 確  定判  決 法    院 臺灣臺中地方法院 臺灣桃園地方法院 臺灣桃園地方法院  案    號 106年度易字第2432號 107年度審簡字第607號 107年度審簡字第607號  確定日期 107年6月25日 107年9月25日 107年9月25日 得否易科罰金、易服社會勞動案件  不得易科罰金、不得易服社會勞動 得易科罰金、得易服社會勞動 得易科罰金、得易服社會勞動 備           註  臺灣臺中地方檢察署107年度執字第14119號 臺灣桃園地方檢察署107年度執字第14613號（編號5-6定應執行有期徒刑6月） 臺灣桃園地方檢察署107年度執字第14613號（編號5-6定應執行有期徒刑6月）  

編           號  7 8 9 罪           名  竊盜 竊盜 竊盜 宣     告    刑  有期徒刑2月 有期徒刑3月 有期徒刑3月 犯   罪  日  期  106年4月22日 106年4月22日 106年9月13日 偵  查  機   關 年  度  案   號  臺灣新竹地方檢察署106年度偵字第6275號等 臺灣新竹地方檢察署106年度偵字第6275號等 臺灣士林地方檢察署106年度偵字第17617號 最  後事實審 法    院 臺灣新竹地方法院 臺灣新竹地方法院 臺灣士林地方法院  案    號 107年度竹簡字第393號 107年度竹簡字第393號 107年度審簡字第1116號  判決日期 107年7月24日 107年7月24日 107年10月11日 確  定判  決 法    院 臺灣新竹地方法院 臺灣新竹地方法院 臺灣士林地方法院  案    號 107年度竹簡字第393號 107年度竹簡字第393號 107年度審簡字第1116號  確定日期 107年8月20日 107年8月20日 107年11月2日 得否易科罰金、易服社會勞動案件  得易科罰金、得易服社會勞動 得易科罰金、得易服社會勞動 得易科罰金、得易服社會勞動 備           註  臺灣新竹地方檢察署107年度執字第5224號（編號7-8定應執行徒刑4月） 臺灣新竹地方檢察署107年度執字第5224號（編號7-8定應執行徒刑4月） 臺灣士林地方檢察署107年度執字第6665號 

編           號  10 11 12 罪           名  竊盜 竊盜 竊盜 宣     告    刑  有期徒刑6月 有期徒刑3月 有期徒刑6月 犯   罪  日  期  106年8月27日 106年10月24日 106年4月15日 偵  查  機   關 年  度  案   號  臺灣臺北地方檢察署106年度偵字第26768號 臺灣臺北地方檢察署106年度偵字第26768號 臺灣臺中地方檢察署106年度偵字第12126號 最  後事實審 法    院 臺灣臺北地方法院 臺灣臺北地方法院 臺灣高等法院臺中分院  案    號 107年度簡字第2058號 107年度簡字第2058號 107年度上易字第1203號  判決日期 107年10月5日 107年10月5日 107年12月27日 確  定判  決 法    院 臺灣臺北地方法院 臺灣臺北地方法院 臺灣高等法院臺中分院  案    號 107年度簡字第2058號 107年度簡字第2058號 107年度上易字第1203號  確定日期 107年11月13日 107年11月13日 108年1月18日 得否易科罰金、易服社會勞動案件  得易科罰金、得易服社會勞動 得易科罰金、得易服社會勞動 得易科罰金、得易服社會勞動 備           註  臺灣臺北地方檢察署108年度執字第2651號（編號10-11定應執行有期徒刑7月） 臺灣臺北地方檢察署108年度執字第2651號（編號10-11定應執行有期徒刑7月） 臺灣臺中地方檢察署108年度執字第2451號（編號1-12定應執行有期徒刑3年2月） 

編           號  13 14 15 罪           名  竊盜 詐欺 詐欺 宣     告    刑  有期徒刑2月 有期徒刑1年3月 有期徒刑1年1月 犯   罪  日  期  106年5月1日 106年5月4日至106年7月13日 106年8月1日 偵  查  機   關 年  度  案   號  臺灣臺中地方檢察署109年度偵字第1652號 臺灣臺中地方檢察署109年度偵字第1652號 臺灣臺中地方檢察署109年度偵字第1652號 最  後事實審 法    院 臺灣臺中地方法院 臺灣臺中地方法院 臺灣臺中地方法院  案    號 110年度訴緝字第61號 110年度訴緝字第61號 110年度訴緝字第61號  判決日期 110年8月31日 110年8月31日 110年8月31日 確  定判  決 法    院 臺灣臺中地方法院 臺灣臺中地方法院 臺灣臺中地方法院  案    號 110年度訴緝字第61號 110年度訴緝字第61號 110年度訴緝字第61號  確定日期 110年10月7日 110年10月7日 110年10月7日 得否易科罰金、易服社會勞動案件  得易科罰金、得易服社會勞動 不得易科罰金、不得易服社會勞動 不得易科罰金、不得易服社會勞動 備           註  臺灣臺中地方檢察署110年度執字第12682號（執行完畢日：113年8月7日） 臺灣臺中地方檢察署110年度執字第12683號（編號14-15定應執行徒刑1年5月） 臺灣臺中地方檢察署110年度執字第12683號（編號14-15定應執行徒刑1年5月）